# 求助陈版，投资性主体下的会计处理

提问人：hellovicky123 时间：2021-09-22 11:59:00
如果设立的一支基金使用投资性主体进行核算，(基金规模是 500 万，基金设立主体占有份额是5%），会计处理是将整个基金规模作为以公允价值计量且变动计入当期损益进行计量么？

回答人：chenyiwei
投资性主体对于其对外投资（除了为本主体的投资活动提供服务的子公司以外）应作为以公允价值计量且其变动计入损益的金融资产核算。
投资性主体的股东或合伙人应根据对其是否具有控制、共同控制或重大影响，确定对其投资的核算方法。